臺灣屏東地方法院民事裁定　
111年度司輔宣字第2號
聲  請  人  林石評  

關  係  人  梁綉勤  

上列當事人聲請選任受輔助宣告人林唐安之特別代理人事件，本
院裁定如下：
    主  文
選定梁綉勤擔任受輔助宣告人林唐安於辦理被繼承人林金城遺
產繼承分割相關事宜之特別代理人。
聲請程序費用新臺幣1,000元由受輔助宣告人林唐安負擔。
    理  由
一、本件聲請意旨略以：聲請人為林唐安之胞兄，林唐安前經本
    院101 年度輔宣字第12 號裁定為受輔助宣告人，並由聲請
    人擔任輔助人。聲請人及林唐安之父親即林金城於民國111
    年4月20日死亡，因聲請人與林唐安同為林金城之繼承人，
    於辦理被繼承人林金城之遺產繼承分割相關事宜時，聲請人
    與林唐安之利益相左，依法不得代理，爰依法請求選定梁綉
    勤擔任林唐安為辦理被繼承人林金城之遺產繼承分割相關事
    宜之特別代理人。
二、按輔助人之行為與受輔助宣告人之利益相反或依法不得代理
    時，法院得因輔助人、受輔助宣告人、主管機關、社會福利
    機構或其他利害關係人之聲請或依職權，為受輔助宣告人選
    任特別代理人，此即民法第1113條之1 準用同法第1098條第
    2 項之規定。又該條所定「依法不得代理」係採廣義解釋，
    包括民法第106 條禁止自己代理或雙方代理之情形，以及其
    他一切因利益衝突、法律上禁止代理之情形而言。
三、經查聲請人主張之事實，業據其提出本院101 年度輔宣字第
    12 號裁定及確定證明書、繼承系統表、戶籍謄本、財政部
    南區國稅局遺產稅免稅證明書、屏東縣東港地政事務所通知
    單等件為證。次查聲請人陳報被繼承人林金城遺有不動產及
    存款共計核定價值新臺幣（下同）1,965,539元，被繼承人
    有繼承人5人，依民法第1144條、第1223條之規定，聲請人
    之應繼分係1/5 即393,108 元（元以下4 捨5入），全體繼
    承人協議由聲請人林石評單獨繼承被繼承人林金城之不動產
    、存款，聲請人願另以393,108元之現金補償林唐安，並提
    出補償證明文件，有遺產分割協議書、兆豐國際商業銀行匯
    款申請書、林唐安新園郵局郵政存簿儲金簿封面影本在卷可
    考，是上開分割及補償方法並無侵害林唐安利益之情事。聲
    請人為受輔助宣告之人林唐安輔助人，聲請人與林唐安又同
    為林金城之繼承人，在辦理被繼承人林金城之遺產繼承分割
    事宜時，顯有利益衝突之情，依法不得代理，自有為受輔助
    宣告人林唐安選任特別代理人之必要。復查梁綉勤係林唐安
    之嫂嫂，對於被繼承人林金城之遺產繼承分割事宜尚無利害
    關係，且同意擔任特別代理人，有同意書在卷可參，核與前
    揭法律規定，尚無不合。從而，聲請人聲請選任梁綉勤於林
    唐安辦理被繼承人林金城遺產繼承分割相關事宜之特別代理
    人，於法有據，應予准許。
四、依家事事件法第164 條第2 項，裁定如主文。
五、如不服本裁定，應於裁定送達後10日內向本院提出抗告狀，
    並繳納抗告費新臺幣1,000 元。
中　　華　　民　　國　　111 　年　　6 　　月　　16　　日

                      家事法庭　司法事務官  唐淑嫻